臺灣臺北地方法院民事裁定　　　　　　　 100年度抗字第12號
抗　告　人　吳孟松
相　對　人　台新國際商業銀行股份有限公司
法定代理人　吳清文
上列當事人間聲請拍賣抵押物事件，抗告人對於民國99年12月10
日本院99年度司拍字第427號裁定提起抗告，本院裁定如下：
    主  文
抗告駁回。
抗告程序費用新臺幣壹仟元由抗告人負擔。
    理  由
一、按抵押權人於債權已屆清償期而未受清償者，得聲請法院拍
    賣抵押物，就其賣得價金而受清償，民法第873條第1項定有
    明文。又聲請拍賣抵押物，原屬非訟事件，法院所為准許與
    否之裁定，無確定實體法上法律關係存否之性質，於債權及
    抵押權之存否，並無既判力。故祇須其抵押權已經依法登記
    ，且債權已屆清償期而未受清償，法院即應為准許拍賣之裁
    定。而對於此項法律關係有爭執之人，為保護其權利，得提
    起訴訟，以謀解決，不得僅依抗告程序聲明其爭執，並據為
    廢棄准許拍賣抵押物裁定之理由（最高法院94年台抗字第27
    0號裁定足參）。
二、本件抗告意旨略以：抗告人吳孟松於民國99年11月26日接獲
    本院民事庭發函通知抗告人就本件聲請陳述意見時，即與相
    對人台新國際商業銀行股份有限公司之代收人林晏玲聯繫，
    約定於99年11月30日匯入新臺幣（下同）38,000元至相對人
    之帳戶，台新國際商業銀行帳號00000000000000戶名：吳孟
    松，做為抗告人償還應履行積欠債務之用，相對人另承諾將
    撤銷其聲請拍賣抵押物一案，抗告人即於當日轉帳繳款。抗
    告人已依約履行應清償之債務，相對人未於裁定期內將此案
    撤銷，故抗告人不服裁定，僅依法提起抗告，求為廢棄原裁
    定。
三、經查，本件相對人主張抗告人分別於民國99年1月20日、同
    年3月11日向伊借款新臺幣（下同）100萬元、100萬元，約
    定分期攤還本息，並以其所有如原裁定附表所示之不動產，
    分別設定120萬元、120萬元之最高限額抵押權為擔保，經登
    記在案。詎抗告人未依約繳納本息，依約應清償全部積欠債
    務，爰聲請拍賣抵押物以資受償等語，並提出他項權利證明
    書2紙、抵押權設定契約書2紙、借款借據約定書2紙、貸款
    總約定書2紙、動撥申請書2紙、土地及建物登記謄本等件影
    本為證。又抗告人有遲延清償情事，為抗告人所不爭執，依
    貸款總約定書第23條約定，立約人有債務不依約清償之情形
    ，視為全部到期，則原裁定為形式上審查後據以裁定准予拍
    賣抵押物，要無不當。至抗告人主張相對人同意於其清償
    38,000元後即撤銷本件聲請等情，姑不論抗告人未提出若何
    證據以實其說，是否有上揭合意已非無疑，況且，無論抗告
    人所稱屬實與否，均屬實體法上之爭執，抗告人應另提起訴
    訟以資解決，不得僅依抗告程序爭執，據為廢棄原裁定准許
    拍賣抵押物之理由，抗告法院亦不得於本件非訟事件程序加
    以審究。準此，相對人主張本件抵押債權屆期未清償，聲請
    拍賣抵押物，為有理由，則相對人以此理由聲請拍賣抵押物
    ，抗告人仍指摘原裁定不當，求予廢棄，委無理由，應予駁
    回。
四、據上論結，本件抗告為無理由，爰依非訟事件法第46條、第
    21條第2項、第24條第1項、民事訴訟法第495條之1第1項、
    第449條第1項、第95條、第78條，裁定如主文。
中    華    民    國   100    年    1     月    31    日
                  民事第七庭審判長法  官  陶亞琴
                                  法  官  楊蕙芬
                                  法  官  吳定亞
以上正本係照原本作成。
如不服本裁定，僅得於收受本裁定正本送達後十日內，以適用法
規顯有錯誤為理由，委任律師為訴訟代理人向本院提出再抗告狀
，並繳納再抗告裁定費新台幣一千元。
中    華    民    國   100    年    1     月    31    日
                                  書記官  張婕妤